臺灣高等法院臺中分院刑事判決　　　　　　　　　九十四年度交上易字第二五八號
　　上　訴　人　臺灣台中地方法院檢察署檢察官
　　被　　　告　丁○○
右上訴人因過失傷害案件，不服臺灣台中地方法院九十三年度交易緝字第八號中華民
國九十三年十二月三十一日第一審判決（起訴案號：臺灣台中地方法院檢察署九十年
度偵字第八五四三號），提起上訴，本院判決如左：
    主      文
上訴駁回。
    事      實
一、丁○○於民國（以下同）八十九年九月九日夜間，駕駛車牌號碼ＱＴ－四三八二
    號自用小客車，沿臺中市○○路○段由東興路往大墩路方向行駛，於同日二十一
    時十五分許，行經臺中市○○路○段與大昌街交岔路口時，本應注意駕駛人應注
    意車前狀況，隨時採取必要之安全措施及車輛行至無號誌之交岔路口，應注意不
    可超速行駛，而依當時天候、路況及視距等情形又無不能注意之情事，竟疏於注
    意，適有丙○○駕駛車牌號碼為ＱＬ－七四一一號之自用小客車，其上搭載友人
    甲○○，沿大昌街由向上南路往大墩十一街方向行駛，亦未注意車輛行至無號誌
    之交岔路口，如同為直行車者，左方車應暫停讓右方車先行，自丁○○行車方向
    之左側而來，經過該路口時，兩車相撞，致丙○○受有頭部外傷併右側顳部頭皮
    血腫、甲○○受有左右頭部顳部擦傷等傷害。
二、案經丙○○、甲○○訴由臺中市警察局第一分局移送檢察官偵查起訴。
    理      由
一、右揭駕駛車輛肇事之犯罪事實，業據被告丁○○於原審法院及本院審理中均供認
    不諱，核與告訴人丙○○、甲○○指訴之情節相符，並有道路交通事故調查報告
    表附現場圖、臺中醫院診斷證明書二紙及現場照片三張附卷可稽。再依現場照片
    所示，係被告自用小客車之左前方撞及告訴人丙○○所駕駛之自用小客車之右前
    側車身，足見被告駕駛車輛至車禍地點時，並未注意車前狀況甚明。按汽車行經
    無號誌之交岔路口時，應減速慢行，作隨時停車之準備；汽車行駛時，駕駛人應
    注意車前狀況及兩車併行之間隔，並隨時採取必要之安全措施。道路交通安全規
    則第九十三條第一項第三款及第九十四條第三項訂有明文。而被告於上開時、地
    駕駛前揭自用小客車時，本應注意上揭交通安全規則，而依當時情況天氣晴朗，
    夜間有照明，視距良好無障礙物，路面乾燥無缺陷，又無不能注意之情事，竟疏
    未注意及此，導致車禍之發生，造成告訴人受傷，足認被告確有過失。雖告訴人
    丙○○駕車行至無號誌之交岔路口，疏未注意車前狀況，且左方車未暫停讓右方
    車先行，於本件事故之發生亦有過失，然此係告訴人丙○○是否與有過失之問題
    ，並不能因此解免被告過失傷害之責任。本件車禍肇事原因經送台中區車輛行車
    事故肇事鑑定委員會及台灣省車輛行車事故覆議委員會鑑定結果均認定：丙○○
    夜晚駕駛自用小客車，行經無號誌交岔路口支線道車未暫停讓幹線道車先行，為
    肇事主因，丁○○夜晚駕駛自用小客車行經無號誌交岔路口未減速行駛反超速且
    未注意車前狀況，為肇事次因等情，有台中區車輛行車事故肇事鑑定委員會中鑑
    字第九○○○一○三號函及台灣省車輛行車事故覆議委員會九十四年四月六日府
    覆議字第○九○○一○○九八二號函在卷可稽；告訴人丙○○、甲○○等人因本
    件車禍受傷，與被告之過失行為間並有相當因果關係。從而，本件事證明確，被
    告於審理中自白與事實相符，其犯行堪以認定。
二、核被告所為，係犯刑法第二百八十四條第一項前段之過失傷害罪。被告一過失行
    為，同時致告訴人丙○○、甲○○二人受有傷害，侵害彼二人法益，係一行為觸
    犯數罪名，應依想像競合犯從一重處斷，原審法院依刑法第二百八十四條第一項
    前段、第五十五條、第四十一條第一項前段、罰金罰鍰提高標準條例第一條前段
    、第二條之規定並審酌被告過失程度之輕重、告訴人所受傷害程度尚非重大、被
    告肇事後態度、告訴人丙○○亦同有過失，肇事後被告已表示願賠償告訴人，但
    未能與告訴人達成和解條件，取得聯絡，惟此亦見被告已有和解之誠意等一切情
    狀，量處拘役伍拾日，並諭知易科罰金之折算標準，認事用法俱無不合，量刑亦
    稱妥適，檢察官上訴意旨以量刑太輕而指摘原判決不當，並無可取，為無理由，
    應予駁回。
據上論結，應依刑事訴訟法第三百六十八條，判決如主文。
本案經檢察官乙○○到庭執行職務。
中      華      民      國      九十四     年     五      月   二十五   日
                                臺灣高等法院臺中分院刑事第四庭
                                      審判長法  官  洪  耀  宗
                                            法  官  江  德  千
                      法  官  劉  登  俊
右正本證明與原本無異。
不得上訴。
                                            書記官  茆  亞  民
中      華      民      國      九十四     年     五      月   二十五   日
附錄論罪科刑實體法條文：
刑法第二百八十四條第一項：
因過失傷害人者，處六月以下有期徒刑、拘役或五百元以下罰金。致重傷者，處一年
以下有期徒刑、拘役或五百元以下罰金。
（罰金部份業經提高十倍為五千元）
                                                                        Ｒ
